# 请教陈版主，集团公司资金归集业务现金流量列报问题

提问人：zhl0830 时间：2022-05-12 10:21:19
陈版主您好，会计准则解释 15 号文出来以后，要求资金集中管理归集的资金计入其他应收款，想请教一下关于现金流量列报的问题。
现金流的处理方式一：成员单位之间的内部交易通过集团资金中心内部账户进行转账结算（不产生实际的银行现金流水），现金流量表不体现现金流入流出，而在资金下拨时，成员单位体现有其他经营活动的现金流入。这样是否造成现金流量表与业务实质不符？
例如：A单位销售给B单位，通过集团资金中心内部账户转账时，A单位产生收入，但销售商品收到的现金为 0 。后续A单位申请用款支付采购款时，A单位申请资金下拨，形成收到其他与经营活动有关的现金。
能否按照这样的做法操作：
方式二：成员单位资金上划、下拨时不体现现金流，在内部账户转账时按照业务实质列式现金流项目，单体报表体现的差额列式在其他经营相关的现金流项目。
如：A单位销售给B单位时
集团资金中心：
借：其他应付款——B单位，
贷：其他应付款——A单位【不涉及现金流】
A单位：
借：其他应收款【销售商品收到的现金】
贷：主营业务收入
B单位：
借：库存商品
贷：其他应收款【购买商品支付的现金】
期盼百忙之中予以指导，感谢！

回答人：chenyiwei
目前一般认为现金流量表正表中反映的现金流应当是直接体现在本企业银行账户中的流入流出。所以方式二虽然在经济实质方面有一定合理性，但不符合现金流量表的一般原理。从现金流量表的一般原则出发，方案一更合理，虽然可能存在未能恰当反映现金流实质的问题，但目前也只能如此。
其实方法二也存在问题，因为上划和下拨的现金可能有多个来源，无法追溯到最初的形成来源，因此方法二的处理结果可能并不可靠。